

# Dorra Ben Gissa

#### **Développeuse web et Graphiste**

Basée à Paris et à mon compte depuis 2023, j'ai entrepris une formation dans le développement web React avec Openclassrooms en fin Août 2023 pour ajouter une corde à mon arc.

J<sup>\*</sup>aspire aujourd'hui à trouver un poste en tant que Développeuse web et/ou Graphiste!

#### Parcours

Depuis Mars 2023

Graphiste confirmé Freelance

Année 2023

Directrice artistique

Pharmalys laboratories switzerland

De Février 2019 à septembre 2022

Graphiste confirmé

Pharmalys laboratories switzerland

Année 2021

Graphiste print, créa

Pharmalys laboratories switzerland

De décembre 2015 à Décembre 2020

Graphiste

Pharmalys laboratories Africa

Année 2013

Directrice artistique Junior

Sixième sens agency

Graphiste

Sixième sens agency

De décembre 2011 à Décembre 2012

Graphiste Junior

The GDC Agency

#### Formation

Août 2023 à Mai 2024

Titre de niveau 5 au RNCP Développeur web (BAC +3) chez *OpenClassrooms* 

2006 - 2011

Master Design Graphique avec Mention Bien à ESSTED

2005 - 2006

Baccalauréat scientifique - Bac science expérimentale

## Qui suis je?

07 62 57 55 01

dorra.benaissaghariani@gmail.com

Serris - Ile de France

https://dorrabenaissa.github.io/Projet\_12/

# Compétences

Ps Photoshop

Visual Studio Code

**Ai** Illustrator

GitHub

Id InDesign

FF HTML 5 / CSS 3 (Sass)

Ae After Effects

Js javaScript

(Hi!) Anglais

React

// Impliquée

☑ Rigoureuse

<u>-</u>@-

Créative

**"ሩී**(፩) Autonome

### Intérêts

Web (passionnément)

Musique (pour mieux se connaitre, évidemment)

**Sport** (soit disant régulièrement)



